

CONTACTO

 \bowtie

Joselin.85850@gmail.com



320 965 9181



Cajicá, Colombia



www.linkedin.com/in/JuanJRuizCo85



C.C. 1.070.022.883

SOFTWARE

OFFIMATICA	•			•	•
JAVA	•	•	•	•	•
C#	•	•	•	•	•
SQL	•	•	•	•	•
HTML	•	•	•	•	•
CSS	•	•	•	•	•
JAVASCRIPT	•	•		•	•

Idiomas

- Español (Lengua Natal)
- Inglés (Intermedio)

JUAN JOSE RUIZ COGOLLO

PERFIL PROFESIONAL

Estudiante de ingeniería de sistemas de quinto semestre, tecnólogo en telecomunicaciones, técnico en instalaciones eléctricas residenciales con experiencia laboral en áreas administrativas y técnicas, conocimientos básicos en programación y desarrollo web persona con competencias laborales de capacidad de liderazgo, trabajo en equipo, recursividad, creatividad y comunicación, con ganas de seguir adquiriendo nuevos conocimientos para un mejor desempeño laboral y profesional.

EXPERIENCIA PROFESIONAL

De 13/12/2021 A 28/03/2022 (Barrancaberme ja, Colombia)

ARPLAN

Auxiliar Eléctrico

Tareas realizadas:

Levantamiento de redes eléctricas ocultas en edificio hospitalario, interpretación y levantamientos de planos eléctricos, manejo de equipos de reconocimiento eléctrico.

De 23/01/2021 A 01/12/2021 (Cajicá, Cundinamarca)

JJIM INGENIERIA ELECTRICA SAS

Electricista

Tareas realizadas:

Armado de Tableros eléctricos, alambrado eléctrico, instalación de aparatos, verificación e inspección de circuitos, manejo de herramientas tipo pesado.

De 01/06/2019 A 03/08/2019 (Bogotá, Colombia)

MANPOWER GROUP

Auxiliar Técnico en Redes HFC

Tareas realizadas:

Interpretación de planos, control de calidad, reparación de equipos HFC, Manejo de inventario

EDUCACIÓN

2020

Chia, Colombia

Estudiante Ingeniero de Sistemas

Universidad de Cundinamarca

2019

Bogota, Colombia

Título Tecnologo en Telecomunicaciones SENA CEET

2016 Ciudad, País

Título Tecnico en Instalaciones Electricas Residenciales

SENA CEET

INTERESES

- Deporte
- Estudios: independientes de nuevas tecnologías, psicología y liderazgo
- Escritura de relatos
- Música